Inventaris van het archief van het geslacht Mackay van Ophemert en aanverwante geslachten, 1370-1968 (1994)
Nationaal Archief, Den Haag
- Stukken waarvan de samenhang met het archief niet is gebleken
  - Stukken betreffende rechten en goederen., B.
    - Kwartier van Nijmegen., 1
      - Gent., d
        - Gerechtelijke akte van overeenkomst tussen Goessen van Wijhe en Maria van Telckhusen, zijn vrouw, en Goedert Pannecoeck inzake de vrijwaring van een gedeelte van de hof Hagefoortt onder Gent, door eerstgenoemde aan laatstgenoemde verkocht., 1573; 1645; 1 charter
          Reg. nr. 93.
          93 1573 december 2.
          Johan toe Haen, stadhouder van Balthazar van Rossum, richter in het ambt van Doesburch, oorkondt, ten overstaan van Wilhem Hoeymaker, en Jacob Droechscherer, gerichtslieden, dat Goessen van Wijhe en Maria van Telckhusen, zijn vrouw, hebben verkocht aan Goedert Pannekoeck hun gedeelte van een hof, genaamd Hagefoortt, onder Genth, voor de vrijwaring waarvan zij, in plaats van 300 daalders ("soo sy belacht hebben aan Johan Gelmers") hebben verbonden hun hof in de buurtschap Beynhum, "onder de klokkenslag van Doesburch", leenroerig aan het huis Koppel.
          Oorspr. (inv. nr. 1645).
          Met de geschonden zegels van Johan toe Haen en de beide gerichtslieden. Het zegel van Balthazar van Rossum is verloren.
      - Hurwenen., e
        - Staatjes van de opbrengst en lasten over 1844-1853 van 5 percelen uiterwaarden onder Hurwenen, door baron van Brakell tot de Brakell in openbare verkoping aangeboden in 1853., 1646; 1 omslag
      - Maasbommel., f
        - Promessen van A. Willems, H. Nijkerk, en D. Hartjes voor M.E. Ruys-van Duren wegens pacht van een stuk land, genaamd Leyten-pas, onder Maasbommel., 1818, 1819?; 1647; 1 omslag
      - Nijmegen., g
        - Eigendomsbewijs voor Nicolaes de Daell van de helft van het eiland Svriezenweert onder Nijmegen., 1496; 1648; 1 charter
          Reg. nr. 39.
          39 14-okt-19
          Swederus de Sallant, onderrichter, gesteld door de burggraaf in Noviomagum, Henricus Vighe, en Theodoricus de Bronchorst en Gerardus Johanniszoon de Lent, schepenen aldaar, oorkonden, dat heer Jacobus Roest, priester, de helft van het eiland Svriezenweert na verkoop heeft overgedragen aan Nycolaus de Daell, bezwaard met een erfpacht van 12 kleine ponden, verschuldigd aan Mette, weduwe van Johannes de Wyenhove Laurentius zoon.
          (in crastino beati Luce Evangeliste).
          Oorspr. (inv. nr. 1648).
          Met de zegels van de beide schepenen. Het zegel van de onderrichter is verloren.
        - Stukken betreffende een geschil tussen Goessen die Beyer (en vrouwe Poelman?) over de eigendom van een muur aan een nieuwe hof achter de hof van Egmond en bij het convent van Mariënberg te Nijmegen., 1539-1545; 1649; 1 omslag
          Reg. nrs. 62, 63, 67 en 71.
          62 1539 maart 23
          Bartholomeus die Clair en Henrick Pelss., schepenen te Nijmegen, oorkonden, dat Nijss van Dueren, Henrick Olij, Arnt Schupper, Jan Jacobs en Gerit van Mourick kwijting geven voor het arbeidsloon, ontvangen van Goessen die Beyer, ter zake van bouwwerkzaamheden aan een kort tevoren aangekochte hof tegenover het convent Marienborch.
          (op sonnendach post dominicam letare).
          Oorspr. (inv. nr. 1649).
          Met de opgeplakte zegels van de beide oorkonders.
          63 1539 mei 14
          Bartholomeus die Clair en Henrick Pels, schepenen te Nijmegen, oorkonden, dat Nijs van Duyren en Govert Monninck (?) kwijting geven van loon voor metselwerk in opdracht van Goessen die Beyer voor de Egmontse nieuwe hof tegenover het convent van Marienborch.
          (op guedesdach post vocem juconditatis).
          Oorspr. (inv. nr. 1619).
          67 1540 oktober 6
          Bartholomeus die Claer en Johan Vermoelen, schepenen te Nijmegen, oorkonden, dat Jasper en Melchior van Amstell, gebroeders, verklaard hebben, dat Goossens die Beyer aanbesteed heeft het metselen van muren aan de nieuwe hof achter de hof van Egmont "in der stat alder gravne gelegen", en dat zij deze opdracht hebben uitgevoerd.
          (op guedesdach post Remigii).
          71 1545 augustus 3
          Ott van Mekeren en Arnt Vighe, schepenen te Nijmegen, oorkonden, dat ten overstaan van hen en Reiner van Wyhe, burggraaf en richter te Nijmegen, onder ede is verklaard door Krijn Peterss., Baltijss. van Amsteell en Gijsberth Roever, meesters van het metselaars- en leidekkersambacht, dat een muur achter de muur tussen Goessen die Byer en vrouw Poelmans aan Goessen voornoemd toebehoort, bij het klooster Marienborch.
          (op manendach sente Stevensdach inventionis).
        - Vonnis van schepenen der stad Nijmegen in een geschil tussen de weduwe van Hans van de Craemer en Hendrik en Peter Heuvelink over de afwikkeling van de nalatenschap van de echtgenoot van eerstgenoemde en in het bizonder over de berekening van de waarde van het door hem bewoonde huis. 1645. Uittreksel uit het sententieboek., 17de eeuw; 1650; 1 stuk
      - Ophemert., h
        - Akte van hypotheek ten behoeve van Adriana W. Post en ten laste van B. Vermeulen en zijn vrouw A. van Klodewijk, onder verband van een huis met bouwland en boomgaard, kadastraal sectie C. 213, 214 en 189, onder Ophemert. Met borderel van inschrijving. 1857., 1853; 1651; 1 omslag
      - Opheusden., i
        - Vonnis van de substituut-richter in Neder-Betuwe, waarbij armmeesters te Opheusden bevestigd worden in hun recht op de helft van het huis en de hofstede van Gerrit Janss. aldaar. Met dorsale akte van Overdracht van de desbetreffende "verwinstbrieven" aan Gerrit Janss., 1643; 1652; 1 charter
      - Ooi., j
        - Eigendomsbewijs voor Jacob van Wapensfelt en Roelof van Ewijck van twee kampen weiland, genaamd De Blockhaeven en De Tien Hond onder Ooi. Met retroacta d.d. 1530 en 1536., 1576; 1653; 3 charters
          Reg. nrs. 55, 57 en 94.
          55 1530 februari 10
          Gerit Lossert en Willem Scheiffaert, kerkmeesteren van suncte Stephaens kerck binnen Nijmegen, erkennen vanwege deze kerk, ten overstaan van Johan Valckenborch en Lambert Lambertss., erfpachters, verkocht te hebben aan Peter van den Berge, brouwer, een kamp land, groot 3 morgen en 91 roeden, gelegen in den Oeye, in het Rijk van Nijmegen, genaamd Den Blockhaeven, voor de vrijwaring waarvan zij verbinden een kamp land, genaamd Onser Liever Camp, groot 4 morgen, in den Oeyen.
          (ipso die Scolastice virginis).
          Oorspr. (inv. nr. 1653).
          Met de zegels van de kerk van sint Stephanus en van de beide erfpachters.
          57 1536 mei 9
          Gerit Lossert en Willem Scherffairt, kerkmeesters van sint Stephanskerk te Nijmegen, erkennen ten overstaan van Johan Valckenborch en Lambert Lambertss., erfpachters in het Rijk van Nijmegen, verkocht te hebben aan Peter van den Berge, brouwer, 10 hond land te Oeyen in het Rijk van Nijmegen, voor de vrijwaring waarvan zij o.m. verbinden een kamp land, genaamd Onser Liever Vrouwen Camp, groot 4 morgen, te Oeyen.
          (des dincxdachs nae den sonnendach Jubilate).
          94 1576 februari 21
          Wilhem van Heeteren, Frans van Heterenn en Elijsabeth die Hey, zijn vrouw, Adam van Heterenn, Metghen, Jutghen en Mettghen de jonge van Heteren, vader en kinderen, Derick van Heteren en Hadewich Pouwelss., zijn vrouw, Metghen Vlas, weduwe van Ott van Heteren, met haar kinderen Henrick vann Heteren, Heilghen vann Heteren, Lijsken vann Heteren en Otto van Heteren, Otto Valckenborch en Katharijna Kerskorff, zijn vrouw, in de plaats van wijlen Otto van Heteren de oude en Otto van Heteren de jonge, Henrick Heimericxss. en Elijsabet van Heteren, zijn vrouw, in de plaats van wijlen Cornelis van Heteren, hun vader, Cornelis van Heteren, Otto van Heteren, Heilghen van Heteren en Willem ter Claer en Naelicken van Heteren in de plaats van Gerit van Heteren, hun vader, meester Henrick Buys, priester en kanunnik der collegiale kerk van sint Stephen te Nijmegen, medenamens zijn broer Derick Buys, die in het buitenland vertoeft, en in de plaats van wijlen Heilgen van Heteren, zijn moeder, vrouw van Johan Buys, en Conraedt van Beringen en Metth Hoeymaeckers, zijn vrouw, allen tezamen erfgenamen van wijlen Peter van den Berch en Helleken van Heteren, zijn vrouw, erkennen verkocht te hebben en overgedragen te hebben ten overstaan van Henrick Vermoelen en De - rick van Onderen, erfpachters in het Rijk van Nijmegen, aan Jacob van Wagensfelt en Roeloff van Ewick een kamp weiland genaamd Die Blockhaeven, groot 3 morgen 91 roeden, en een kamp weiland daarnaast, genaamd Die Thien Hondt, onder Oijen in het Rijk van Nijmegen, bezwaard met een losbare rente, groot 21 gouden hertogphilippusgulden 's jaars, ten gunste van Johan Hoeymaecker.
          (op sunte Peters aevent ad cathedram).
          Met de licht geschonden zegels van alle oorkonders en de beide erfpachters.
      - Puiflik., k
        - Eigendomsbewijs voor Roloff van Wese van 4 morgen land, genaamd Den Corninck, onder Puiflik., 1464; 1654; 1 charter
          Reg. nr. 22.
          22 1464 oktober 11
          Wolter van Baex, richter tussen Mase en Wael, en Gerijt die Vose en Michiel van Riemsdijck Michielssoen, gerichtslieden te Puyfflick, oorkonden, dat Coenraet van Keyenberch en Heilwich, zijn echtgenote, hebben verkocht en overgedragen aan Roloff van Wese 4 morgen land, genaamd Den Corninck, onder Puyfflick, met uitzondering van 2 roeden dijk beneden de grote dam, die aan heer Henrick van Vlyerden, priester, toekomen.
          (in 't jaer ons heren duzent vierhondert vyer en tsestich des anderen dages na S. Victoris dach mit synen gesellen).
          Oorspr. (inv. nr. 1654).
          Met de geschonden zegels van de drie oorkonders.
      - Wadenooien., l
        - Tijnsbrief voor jonkvrouwe Jan van Doornick, groot 12 brabantse guldens, gaande uit een stuk land, genaamd De Lange Camp, onder Wadenooien. Met akte van overdracht aan Andries Willems d.d. 1608, en akte, waarbij Cornelis Jan Saerss. afziet van het eisen van korting (op zijn pacht?). 1617., 1540; 1655; 3 getransfigeerde charters
          Reg. nr. 66.
          66 1540 januari 5
          Peter van Maeren en Johan Willemss., schepenen in Deyll, oorkonden, dat Johan Lambertss., heeft gevestigd ten behoeve van jonkvrouwe Jan van Doornick een tijns, groot 12 brabantse gulden en 3 gelderse snaphanen, op de Lange Camp, gelegen aan de Lange Steech in het gerecht van Wadenoijen, losbaar met 200 brabantse gulden ineens of 100 brabantse gulden in termijnen.
          (op die heilige drie koningen avont).
          Oorspr. (inv. nr. 1655).
          Met het zegel van de eerste oorkonder. Het zegel van de tweede oorkonder is verloren.
        - Verklaring van Gijsbert van der Eyck, dat hij in zijn geschil met Huybert Janss. over de verponding van tienden van het kapittel ten Dom niet wil te recht staan voor het gerecht van Wadenooien, maar voor de hoge bank van Deil., 1655; 1656; 1 stuk
      - Wamel., m
        - Stukken betreffende een proces, met daarop gevolgd akkoord tussen Johan van de Velde en Philips Mommer over de verpachting aan eerstgenoemde van 2 kampen land, groot 15 morgen, in Die Smalmergen, onder Wamel., 1572 en z.j; 1657; 1 omslag
          Reg. nr. 92.
          92 1572 juni 7.
          Johan vann den Veld(e) en Philips Mommer komen door bemiddeling van Zwaen van Berckell, Elijs van Ewick, Floris van Gaelen, Alartt Rutgerss. (en Cornelis van der Zaint?) overeen, dat de verpachting door laatstgenoemde aan eerstgenoemde van 2 kampen land, groot 15 morgen, in Die Smalbergen te Wamell, die voor 4 jaren was aangegaan, na 3 jaren wordt beeindigd, maar dat Johann de lasten verschuldigd over 4 jaren zal betalen, alsmede 30 keizersgulden contant en nog 50 keizersgulden vóór Sint Jacob eerstkomende, terwijl hij bovendien voor Mommer aan het nonnenklooster te Wamell 100 keizersgulden zal voldoen.
          Afschrift in inv. nr. 1657.
          In dorso: "Verdrach tusschen Philoppus Momber ende Johan van den Veld opgericht".
          Cornelis van der Zaint ondertekent niet.
      - Zaltbommel., n
        - Eigendomsbewijs voor Jacobus Tengnagell van 14 hond land, genaamd Die Komme, onder Zaltbommel., 1485; 1658; 1 charter
          Reg. nr. 33.
          33 1484 maart 14
          Johannes Auwrijn en Gregorius Morinck, schepenen in Zautbomell, oorkonden, dat Gysbertus Henrici verkocht en overgedragen heeft voor 40 pond 14 hond land, genaamd Di Komme, onder Zautbomell, aan Jacobus Tengnagell, met bijbehorende fijns en dijk, waarbij Gysbertus voornoemd, alsmede Arnoldus Henrici en Bela Henrici voor hun deel beloofd hebben dit land te vrijwaren.
          (feria secunda post dominicam qua cantatur in ecclesia dei letare).
          Oorspr. (inv. nr. 1658).
        - Eigendomsbewijzen voor Wolter van Baexen van 5 morgen land achter die Verricht, en 3 morgen land op die Middelwey, onder Zaltbommel., 1659; 2 charters
          Reg. nrs. 64 en 65.
          64 1539 september 10.
          Roelff die Raedt Henrickss. en Joest van Gyessen, schepenen in Zaltboemell, oorkonden, dat meester Goert Tijnagell aan Wolter van Baexen heeft overgedragen 3 morgen land op die Middelwey onder Zaltboemell.
          Oorspr. (inv. nr. 1659).
          Met een zeer geschonden zegel van de eerste oorkonder. Het zegel van de tweede oorkonder is verloren.
          65 1539 september 10.
          Roelff die Raedt Henrickss. en Joest van Giessen, schepenen te Zaltboemell, oorkonden, dat Jan die Kock van Delwinen en Dirck van Beest, namens zijn vrouw, verkocht en overgedragen hebben aan Wolter van Baexen 5 morgen land onder Zaltboemell achter die Verricht.
        - Akte, waarbij Cornelia Ermerina van Doorn verklaart gehouden te zijn haar huis in de Gamerense straat te Zaltbommel aan te bieden ter executie van een vordering van Levy de Hartog, die zich borg gesteld had voor een schuld van haar broer Adrianus Diderik van Doorn aan haar vader Cornelis van Doorn. 1759. Authentiek afschrift., tweede helft 18de eeuw; 1660; 1 stuk
    - Elders in Nederland., II.
      - Beverwijk en Heemskerk., a
        - Akte van belening door de Staten van Holland van Elias, Aletta Maria, Agneta en Christina Trip met 1/3 van hun duinen vanaf de Rel te Wijk aan Zee tot aan de duinen van het huis Marquette., 1683; 1661; 1 charter
      - Lopik., b
        - Eigendomsbewijs voor Maria Vredrijcxdochter van Voerd van 10 morgen land onder Lopik., 1514; 1662; 1 charter
          Reg. nr. 44.
          44 1514 augustus 7.
          Jacob Dircxz., schout, en Breeninck Ghijsbertsz., Eerst Aelbertss., Pouwels Peterss. en Willem Dirckss., heemraden en gezworenen van Lopick, oorkonden, dat Mauricia Volkens, weduwe van Baern, met Jan van Werd, haar voogd, heeft overgedragen aan Maria Vredrijcx dochter van Voerd 10 morgen land onder Lopick.
          Oorspr. (inv. nr. 1662).
          De zegels van de oorkonders zijn verloren.
      - Schijndel., c
        - Kaart van de landerijen van Henrikus van Breugel in de Houtert onder Schijndel., 1698; ---; 1 stuk
          Voorheen inv.nr. 1663
          Kaartenlijst 4.MCOF inv.nr. 4. Geborgen in de Algemene Kaartenverzameling.
        - Eigendomsbewijs voor Jacob Massing van 19 "streepjes" teelland in de Houtert onder Schijndel. Met bijbehorende stukken., 1732; 1664; 1 omslag
      - Sleeuwijk., d
        - Akte, waarbij de Staten van Holland Maria van der Noot, douairiëre van Asperen, alsnog belenen met 8 morgen land en een perceel viswater onder Sleeuwijk, welke belening wegens een verzuim niet tijdig was geschied., 1669; 1665; 1 charter
      - Ligging onbekend., e
        - Eigendomsbewijs voor Derick Spaen en Udele, zijn vrouw, van 3 morgen land, genaamd Die Woerde., 1472; 1666; 1 charter
          Reg. nr. 23.
          23 1472 november 30
          Johan van Zeist en Alit, zijn vrouw, erkennen verkocht te hebben aan Derick Spaen en Udele, zijn vrouw, 3 morgen land, genaamd Die Woerde.
          (op manendach te St. Andree Apostoli).
          Oorspr. (inv. nr. 1666).
          Het zegel van Johan van Zeist en dat van Wolter Horstinck, die voor zijn zuster Alit gezegeld had, zijn verloren.
    - Duitsland., III.
      - Akte van verkoop namens de baron van Arnstädt aan de koning van Pruisen van de heerlijkheid Broekhuizen in het land van Kessel in Opper-Gelder. 1744. Afschrift., 18de eeuw; 1667; 1 stuk
      - Aantekening betreffende een te koop aangeboden herengoed in het Kleefse., 1834?; 1668; 1 stuk
  - Gedrukte stukken., C.
    - Couranten., I.
      - Exemplaren van diverse couranten., 1775-1877; 1669; 1 omslag
    - Boeken., II.
      - William Ramesey, Astrologia restaurata, or Astrology restored., 1655; 1670; 1 band
      - N.V.M., Broeder-moort of Het leven en sterven van de Witten, pamf1et., 1672; 1671; 1 band
        Tiele, Verz. Muller nr. 6344, 6345 en 6346; Knuttel nr. 10452.
      - De pligten, wetten of algemeene reglementen der vrije metzelaaren in een nieuwe order geschikt en goedgekeurt by de Groote Loge der Zeeven Vereenigde Nederlanden. In het nederlands en het frans., 1761; 1672; 1 band
      - Heribert van Westervelt, een uit de Raad van Hattem gevonnist pamflet., 1791; 1673; 1 band
        Verz. Thysius nr. 7556.
    - Kaarten., III.
      - Kaart van Edinburgh. Gedrukt., (ca. 1775); ---; 1 stuk
        Voorheen inv.nr. 1674
        Kaartenlijst 4.MCOF inv.nr. 10. Geborgen in de Algemene Kaartenverzameling.
      - Kaart van Londen. Gedrukt., 1783; ---; 1 stuk
        Voorheen inv.nr. 1675
        Kaartenlijst 4.MCOF inv.nr. 11. Geborgen in de Algemene Kaartenverzameling.
      - Kaart van Duitsland, waarop de postverbindingen staan aangegeven. Gedrukt., 1795; ---; 1 stuk
        Voorheen inv.nr. 1676
        Kaartenlijst 4.MCOF inv.nr. 18. Geborgen in de Algemene Kaartenverzameling.
      - Kaartje van Land van Maas en Waal en het Rijk van Nijmegen. Gedrukt., 1799; ---; 1 stuk
        Voorheen inv.nr. 1677
        Kaartenlijst 4.MCOF inv.nr. 2. Geborgen in de Algemene Kaartenverzameling.
      - Kaart van de omgeving van Londen. Gedrukt., (einde 18de eeuw); ---; 1 stuk
        Voorheen inv.nr. 1678
        Kaartenlijst 4.MCOF inv.nr. 12. Geborgen in de Algemene Kaartenverzameling.
      - Kaartje van de Dertigjarige oorlog in Duitsland. Gedrukt., (eerste helft 19de eeuw); ---; 1 stuk
        Voorheen inv.nr. 1679
        Kaartenlijst 4.MCOF inv.nr. 19. Geborgen in de Algemene Kaartenverzameling.
    - Prenten., IV.
      - "Afbeelding van de Val van Bournonville, minister van Oorlog der Fransche Republiek"., (1793); 1680; 1 stuk Gravure met onderschrift
      - "Raadsel der schilderrye, hangende op de voorzaal van het Stadhuis te Nijmegen"., (18de eeuw); 1681; 1 stuk Prent met bijschrift
      - Gravure met bijschrift ter gedachtenis van prins Willem V., 1806; 1682; 1 stuk Gravure met bijschrift
- Inventarissen
  - Lijsten van stukken d.d. 1628-1819 aangetroffen in het familiearchief Mackay van Ophemert, opgesteld door Aeneas Mackay. 1835, 1839 en z.j. Geletterd A-D. Afschriften in de hand van .? Bannier, 1683; 1 omslag
  - Inventaris van het archief der heerlijkheden Blitterswijk en Wansum, door Alb. Oltmans, in handschrift., 1929; 1684; 1 band
    Dit archief is afgescheiden van het archief Mackay en in bewaring gegeven aan het Rijksarchief in Limburg, nadat het door de zorg van Donald Jacob Mackay sedert 1885 op het huis Ophemert was bewaard.
- Supplement 1971
  Deze stukken, die door de eigenaar waren uitgeleend aan jhr. W.H.D. Quarles van Ufford voordat het archief werd geïnventariseerd, werden in juni 1971 alsnog ontvangen.
  - Donald Jacob Mackay., XV.
    - Brieven aan Donald Jacob Mackay van A.P.C. van Karnebeek, A. de Haan en A.W. Bronsveld., 1904, 1905 en z.d; 1685; 1 omslag
  - Aeneas Mackay en Elisabeth Wilhelmina van Lynden., XIX.
    - Stukken van Aeneas Mackay als antirevolutionair politicus., 1901-1905; 1686; 1 omslag
    - Brieven aan Aeneas Mackay van T.A.J. van Asch van Wyck, J.J.I. Harte van Tecklenburg, Abr. Kuyper, A.F. de Savornin Lohman, Donald Jacob Mackay, R. Melvil van Lynden en H.J.A.M. Schaepman., 1888-1906 en z.d; 1687; 1 omslag
    - Brieven aan Elisabeth W. Mackay-van Lynden van Aeneas Mackay., 1901-1905; 1688; 1 omslag
  - Eric Mackay, XXI.
    - Brieven aan Eric Mackay van Donald Jacob Mackay en Elisabeth W. Mackay-van Lynden., 1901, 1914; 1689; 1 omslag
- Supplement 1977
  - Stukken van persoonlijke aard, I.
    - Het geslacht Mackay (Nederlandse tak), A.
      - Aeneas Mackay (1666-1697), 1
        - Ingekomen factuur van een chirurgijn., 20 juni 1675; 1690; 1 stuk
      - Aeneas Mackay (1734-1807) en Ursulina Philippina van Haeften (1734-1793), 2
        - Silhouetportretten van Aeneas Mackay en Ursulina Philippina van Haeften, geknipt., Z.j; 1691; 4 stukken
      - Frans Mackay (1737-1817), 3
        - Naamlijst van intekenaren op de tweede grote kunstplaat van de veldslagen bij Quatre Bras en Waterloo, houdende vermelding van F. Mackay., Z.j; 1692; 1 deel
      - Barthold Johan Christiaan Mackay (1773-1854), 4
        - Ingekomen kwitantie van de Hollandsche Maatschappij van Landbouw wegens betaalde contributie., Januari 1852; 1693; 1 stuk
      - Aeneas Mackay (1806-1876), 5
        - Stukken betreffende het beheer van de nalatenschap van Anna Jacoba van Dam, weduwe van Willem van Benthem door Aeneas Mackay als voogd over Theodora Anna Johanna Mackay, douairière van Bernhard Deodatus van Verschuer., 1848-1850; 1694; 1 omslag
        - Ingekomen circulaires en prospectussen van Nederlandse onderwijsinstellingen., 1854-1870 en z.j; 1695; 1 omslag
        - Notitieboekje van Mackay, houdende aantekeningen over het overlijden van zijn vader Barthold Johan Christiaan Mackay en over zijn rol tijdens de kabinetsformatie van 1868., 1863, 1868; 1696; 1 deeltje
        - Ingekomen statuten van de Vereeniging tot Bescherming van Dieren. Gedrukt., 1864; 1697; 1 deeltje
        - Schetsjes en godsdienstige verhandelingen van zijn hand., Z.j; 1698; 1 omslag
        - Fotografische portretten van Aeneas Mackay., Z.j; 1699; 3 stukken
      - Johan François Hendrik Jacobus Ernestus Mackay (1807-1846) en Margaretha Clara Françoise van Lijnden (1810-1869), 6
        - Fotografisch portret van Margaretha Clara Françoise van Lijnden., Z.j; 1700; 1 stuk
      - Donald Jacob Mackay (1839-1931) en Francis Georgina Jane Hasler (1831-1917), 7
        - Ingekomen brochures van godsdienstige en charitatieve instellingen., 1863 en z.j; 1701; 1 omslag
        - "Lord Reays daughter", ingekomen gedicht van A. E. Mackay., 18 mei 1868; 1702; 1 omslag
        - Ingekomen brieven bij Francis Georgina Jane Hasler van N.N., 1873-1874 en z.j; 1703; 1 omslag
        - Foto's van Marienbad en gezichten op de Rijn in Duitsland., 1893 en z.j; 1704; 1 omslag
        - Ingekomen brief bij Donald Jacob Mackay van Alexander Mackay., 6 juni 1916; 1705; 1 stuk
        - Foto's van Engelse landschappen., Z.j. (19e eeuw); 1706; 1 omslag
        - Fotografisch portret van Francis Georgina Jane Hasler., Z.j; 1707; 1 stuk
    - Aanverwante geslachten, B.
      - Geslacht Aylmer., 1
        - Ingekomen brieven bij Charles Arthur Aylmer van E.A. Aylmer en Ch. Stollings., 1863-1872; 1708; 1 omslag
      - Geslacht Mackay of Scoury., 2
        - Ingekomen stukken bij Donald Mackay (1720-1801), aanvoerder van een Schots regiment., 1794-1799; 1709; 1 omslag
      - Geslacht Van Haeften., 3
        - "Iets over M.", bundel gedichten van Margriet van Essen, geboren Van Haeften tot Waddenoyen, uitgegeven door haar nabestaanden., 1796; 1710; 1 deel
      - Geslacht Van Lynden., 4
        - Ingekomen declaratie van E. Timmermans voor vervoerkosten bij E. van Lynden, president van het Hof., 1711; 1 stuk